【裁判字號】    97,易緝,53
【裁判日期】    970711
【裁判案由】    詐欺等
【裁判全文】
臺灣臺北地方法院刑事判決              97年度易緝字第53號
公  訴  人  臺灣臺北地方法院檢察署檢察官
被      告  甲○○
上列被告因詐欺案件，經檢察官提起公訴（95年度偵字第12032
號），因被告於準備程序中就被訴事實為有罪之陳述，經本院合
議庭裁定適用簡式審判程序，茲判決如下：
    主  文
甲○○故買贓物，處有期徒刑陸月，如易科罰金，以銀元參佰元
即新臺幣玖佰元折算壹日；減為有期徒刑參月，如易科罰金，以
銀元參佰元即新臺幣玖佰元折算壹日。
扣案之熱狗券伍張均沒收。
    事實及理由
一、本件被告甲○○所犯非死刑、無期徒刑或最輕本刑有期徒刑
    3 年以上之罪，亦非高等法院管轄第一審案件，且被告於本
    院準備程式中，就被訴事實為有罪之陳述，經告知被告簡式
    審判程式之旨，並聽取檢察官、被告之意見後，本院裁定進
    行簡式審判程式，是本件之證據調查，依刑事訴訟法第273
    條之2規定，不受同法第159條第1項、第161條之2、第161條
    之3、第163條之1及第164條至第170條規定之限制，合先敘
    明。
二、本件犯罪事實應補充、更正記載：被告明知綽號「壁虎」之
    成年男子，於民國95年2月間向其所兜售之信用卡，是來路
    不明的贓物，竟貪圖可以該信用卡不法消費使用，而予以購
    買，旋即基於意圖為自己不法所有之概括犯意聯絡，於附表
    所列消費日至位於臺北市○○區○○路18號之「華納威秀影
    城」，向有意購票之不特定人，以每張200元之價格，兜售
    市價290元之電影票，待有意購買者指定電影場次、張數後
    ，即利用「華納威秀影城」自動售票機無法辨識掛失信用卡
    之漏洞，連續持該信用卡，在自動售票機盜刷購買取得如附
    表所示之電影票及餐飲券，以此不正方法由收費設備取得價
    值共計新臺幣（下同）42,545元之電影票及餐飲券；其中95
    年3月18日部分，被告則係與林信孝（另案經本院以95年度
    易字第1221號判處有期徒刑3月確定）基於共同之犯意，由
    被告進行兜售，林信孝持該信用卡用以在自動售票機盜刷購
    買電影票及餐飲券（此部分金額共計14,650元）；嗣經華納
    威秀人員發覺有異報警處理，當場查獲林信孝，並自其身上
    扣得前揭盜刷購買所得之單人熱狗券5張，被告則趁隙離開
    現場。證據部分則補充：被告於本院審理時之自白，中國信
    託商業銀行97年6月18日陳報狀及所檢附之冒用明細。其餘
    犯罪事實及證據，均引用如附件檢察官起訴書之記載。
三、查被告行為後，刑法部分條文業於94年1月7日修正，94年2
    月2日公佈，於95年7月1日施行，現行刑法第2條第1項規定
    ：「行為後法律有變更者，適用行為時之法律，但行為後之
    法律有利於行為人者，適用最有利於行為人之法律。」，上
    開規定乃與刑法第1條罪刑法定主義契合，而貫徹法律禁止
    溯及既往原則，係規範行為後法律變更所生新舊法律比較適
    用之準據法，是刑法第2條本身雖經修正，但刑法第2條既屬
    適用法律之準據法，本身尚無比較新舊法之問題，應一律適
    用裁判時之現行刑法第2條規定以決定適用之刑罰法律，先
    予辨明。又本次刑法修正之比較新舊法，應就罪刑有關之共
    犯、未遂犯、想像競合犯、牽連犯、連續犯、結合犯、以及
    累犯加重、自首減輕暨其他法定加減原因（如身份加減）與
    加減例等一切情形，綜其全部罪刑之結果而為比較（最高法
    院95年5月23日95年度第8次刑事庭會議決議可資參照）。從
    而：
    (一)刑法第55條、第56條關於牽連犯及連續犯之規定，於修正
      後業已刪除，本案被告所犯各罪，於修正前應分依連續犯
      及牽連犯之規定論以一罪，依新法則應予分論併罰，經比
      較新舊法結果，自以適用修正前之規定較為有利。
    (二)依修正後之刑法第33條第5款「主刑之種類如下：五、罰
      金：新臺幣一千元以上，以百元計算之」之規定，所得科
      處之罰金刑最低為新臺幣1千元；然依行為時之罰金罰鍰
      提高標準條例第1條前段之提高倍數十倍與刑法第33條第
      5款規定之罰金最低額1元觀之，罰金刑最低額僅為新臺幣
      30元。因此，比較上述修正前、後之刑罰法律，自以行為
      時即修正施行前刑法關於科處罰金刑之法律較為有利。
    (三)刑法第28條將「實施」修正為「實行」，新舊法之共同正
      犯範圍因此而有變動，自屬犯罪後法律有變更（最高法院
      96年度臺上字第934號判決），惟參照修正理由之說明，
      本案被告之犯罪行為，依新舊法，均成立共同正犯，適用
      新法並無較有利於被告。
    (四)綜合上述各條文修正前、後之比較，自應整體適用行為時
      之法律，即修正前刑法之相關規定，對被告較為有利。
四、核被告所為，分別係犯刑法第349條第2項之故買贓物罪及同
    法第339條之1第1項之不正利用收費設備取得他人之物罪。
    就95年3月18日以盜刷信用卡購買之犯行，被告與林信孝間
    有犯意聯絡及行為分擔，為共同正犯。本件多次以信用卡盜
    刷購買之行為，時間緊接，所犯係構成要件相同之罪，顯係
    基於概括犯意而為，應依修正前刑法第56條連續犯之規定，
    以一罪論，並加重其刑。被告所犯上開二罪間，有方法、目
    的之牽連關係，應依修正前刑法第55條牽連犯之規定，從一
    重之故買贓物罪處斷。依原起訴書所載之犯罪事實，被告是
    收受贓物，而不正利用收費設備取得他人之物之犯罪行為時
    間，為95年3月17日至18日之間，然此部分事實，業據公訴
    檢察官於本院97年5月9日之準備程序及審判期日，當庭變更
    所犯為故買贓物罪，並擴張連續犯之行為期間如附表所示，
    本院自應就此變更部分併予審究，附此敘明。爰審酌被告思
    慮不週，因缺錢花用，即購買來路不明信用卡盜刷，由自動
    收費設備取得電影票及餐飲券再以低價轉售他人謀利，危害
    社會善良風俗，惟念及被告事後坦承犯行，表示悔意，所得
    不高，犯罪後又已經與遭到刷之銀行達成和解，並賠償本件
    到刷金額，有中國信託商業銀行97年5月13日中信銀（信金
    ）理債字第9705130001號函可按等一切情狀，量處如主文所
    示之刑。又被告行為後，刑法第41條第1項前段修正為「犯
    最重本刑為五年以下有期徒刑以下之刑之罪，而受六個月以
    下有期徒刑或拘役之宣告者，得以新臺幣一千元、二千元或
    三千元折算一日，易科罰金」，然依被告行為時法律，即修
    正前刑法第41條第1項前段：「犯最重本刑為五年以下有期
    徒刑以下之刑之罪，而受六個月以下有期徒刑或拘役之宣告
    ，因身體、教育、職業、家庭之關係或其他正當事由，執行
    顯有困難者，得以一元以上三元以下折算一日，易科罰金」
    ，暨修正前罰金罰鍰提高標準條例第2條：「依刑法第四十
    一條易科罰金者，均就其原定數額提高為一百倍折算一日；
    法律所定罰金數額未依本條例提高倍數，或其處罰法條無罰
    金刑之規定者，亦同」等規定，易科罰金之折算標準最高為
    銀元3百元即新臺幣9百元，最低為銀元1百元即新臺幣3百元
    。比較新、舊法結果，適用被告行為時即修正前之法律，對
    被告較為有利，爰併依刑法第2條第1項前段之規定，適用修
    正前刑法第41條第1項前段，諭知易科罰金之折算標準。本
    件被告犯罪時間係在96年4月24日之前，而被告又係在本條
    例施行後即96年5月25日經本院通緝，97年4月16日為警緝獲
    ，有該通緝書及撤銷通緝書可按，並無減刑條例第5條不得
    減刑之適用，本件所犯既合於中華民國九十六年罪犯減刑條
    例第2條第1項第3款規定之減刑要件，減其宣告刑二分之一
    ，並依同法第9條之規定，諭知減刑後之易科罰金折算標準
    。扣案之單人熱狗券5張，係本件因犯罪所得之物，爰依刑
    法第38條第1項第3款之規定，宣告沒收之。
五、據上論斷，應依刑事訴訟法第273條之1第1項、第299條第1
    項前段、第310條之2、第454條第2項，刑法第2條第1項前段
    、第339條之1第1項、第349條第2項、第38條第1項第3款，
    修正前刑法第28條、第56條、55條、第41條第1項前段，修
    正前罰金罰鍰提高標準條例第2條，現行法規所定貨幣單位
    折算新臺幣條例第2條，中華民國九十六年罪犯減刑條例第
    2條第1項第3款、第7條、第9條，判決如主文。
本案經檢察官楊碧瑛到庭執行職務。
中    華    民    國    97    年    7     月    11    日
                  刑事第七庭  法  官  許泰誠
以上正本證明與原本無異。
                              書記官  劉麗英
中    華    民    國    97    年    7     月    11    日
附錄本案論罪科刑法條全文：
中華民國刑法第339條
（普通詐欺罪）
意圖為自己或第三人不法之所有，以詐術使人將本人或第三人之物交付者
，處 5 年以下有期徒刑、拘役或科或併科 1 千元以下罰金。
以前項方法得財產上不法之利益或使第三人得之者，亦同。
前二項之未遂犯罰之。
刑法第349條
（普通贓物罪）
收受贓物者，處 3 年以下有期徒刑、拘役或 5 百元以下罰金。
搬運、寄藏、故買贓物或為牙保者，處 5 年以下有期徒刑、拘役
或科或併科 1 千元以下罰金。
因贓物變得之財物，以贓物論。


司法院資訊處製作；財團法人民間司法改革基金會備份。
